【裁判字號】    98,消債清,13
【裁判日期】    980414
【裁判案由】    清算事件
【裁判全文】
台灣台中地方法院民事裁定            98年度消債清字第13號
    聲  請  人
    即  債務人  甲○○
                          綠山.
    相  對  人
    即  債權人  台灣美國運通國際股份有限公司
    法定代理人  丙○○
    相  對  人
    即  債權人  萬泰商業銀行股份有限公司
    法定代理人  乙○○
    代  理  人  王翔生
    相  對  人
    即  債權人  台新國際商業銀行股份有限公司
    法定代理人  庚○○
    代  理  人  江文成
    相  對  人
    即  債權人  中國信託商業銀行股份有限公司
    法定代理人  辛○○
    代  理  人  林志淵
    相  對  人
    即  債權人  台北富邦商業銀行股份有限公司
    法定代理人  梁培華
    代  理  人  林怡君
    相  對  人
    即  債權人  渣打國際商業銀行股份有限公司
    法定代理人  戊○○
    代  理  人  蔣郡彥
    相  對  人
    即  債權人  日盛國際商業銀行股份有限公司
    法定代理人  丁○○
    代  理  人  朱純慧
    相  對  人
    即  債權人  友邦國際信用卡股份有限公司
    法定代理人  衛理德
    代  理  人  己○○
    相  對  人
    即  債權人  謝淑芬
    相  對  人
    即  債權人  洪麗芬
上列當事人因消費者債務清理事件聲請清算，本院裁定如下：
    主    文
債務人甲○○自中華民國98年 4月14日16時起開始清算程序。
    理    由
一、按法院開始清算程序之裁定，應載明其年、月、日、時，並
    即時發生效力，消費者債務清理條例第83條第 1項定有明文
    。
二、本件聲請人即債務人聲請意旨略以：聲請人於94年間因一次
    意外摔傷導致尖椎盤凸出造成不良於行，須長期休養，身體
    狀況至今仍未好轉，經常進出醫院就診，目前於台北三軍總
    醫院治療腸燥症，而全家生活必要開銷由先生洪文堂一人支
    橕，因聲請人與二名幼子洪碩懋（87年 3月10日生）、洪碩
    亨（92年 2月22日生）需家人在旁照料，故先生無法找尋穩
    定收入之工作，收入不穩定，生活開銷不足部分就由債務人
    之妹妹李伊蘭貼補，但與銀行協商時銀行要求之月付金為50
    00元，顯無法負擔，是聲請人之財產及收入不足以清償債務
    ，與最大債權銀行台新台新國際商業銀行股份有限公司進行
    前置協商而不成立，又聲請人即債務人又未經法院裁定開始
    更生程序或許可和解或宣告破產，爰聲請清算等語。
三、經查：債務人所主張之上開事實，業據提出戶籍謄本、前置
    協商不成立通知書、債權人清冊（債務 155萬6262元）、財
    產及收入狀況說明書、財團法人金融聯合徵信中心當事人查
    詢個人資料 (信用報告）回覆書、財政部台灣省中區國稅局
    財產歸屬資料清清單（含配偶）、財政部台灣省中區國稅局
    95、96年度綜合所得稅各類所得資料清單（含配偶）、公司
    及分公司基本資料查詢（明細）、醫療費明細收據、診斷證
    明書附卷為證，此外又查無聲請人即債務人有消費者債務清
    理條例第6條第3項、第8條或第82條第2項所定駁回清算聲請
    之事由存在，則聲請人即債務人聲請清算，應屬有據，爰裁
    定如主文。
中    華    民    國    98    年    4     月    14    日
                  民事庭法  官   顏世傑
右為正本係照原本作成
本件不得抗告
中    華    民    國    98    年    4     月    14    日
                        書記官   吳美鳳


司法院資訊處製作；財團法人民間司法改革基金會備份。
